【裁判字號】    97,抗,2107
【裁判日期】    971219
【裁判案由】    確定訴訟費用額
【裁判全文】
臺灣高等法院民事裁定                  97年度抗字第2107號
抗  告  人  甲○○○
上列抗告人與相對人乙○○間確定訴訟費用額事件，抗告人對於
中華民國97年10月14日臺灣臺北地方法院97年度聲字第1422號所
為裁定，提起抗告，本院裁定如下：
    主  文
抗告駁回
抗告費用由抗告人負擔。
    理  由
一、按民事訴訟法第44條之4第1項規定：「前三條訴訟（指多數
    有共同利益之人為同一公益社團法人之社員，於章程所定目
    的範圍內，選定該法人為選定人起訴者；因公害、交通事故
    、商品瑕疵或其他本於同一原因事實而有共同利益之多數人
    ，選定一人或數人為同種類之法律關係起訴者；以公益為目
    的之社團法人或財團法人，經其目的事業主管機關許可，於
    章程所定目的範圍內，對侵害多數人利益之行為人提起不作
    為之訴者），法院得依聲請為原告選任律師為訴訟代理人。
    」；第77條之25第1 項規定：「法院或審判長依法律規定，
    為當事人選任律師為特別代理人或訴訟代理人者，其律師之
    酬金由法院或審判長酌定之。」、第2 項規定：「前項酬金
    及第466條之3第1 項之酬金為訴訟費用之一部，其支給標準
    ，由司法院參酌法務部及中華民國律師公會全國聯合會意見
    定之。」；第466條之3第1 項第1 項規定：「第三審律師之
    酬金，為訴訟費用之一部，並應限定其最高額。」。司法院
    依民事訴訟法第77條之25第2 項之授權，發布「法院選任律
    師及第三審律師酬金核定支給標準」，其第3 條規定：「律
    師酬金由各審級法院依聲請或依職權裁定其數額。」。
二、查本件抗告人與相對人間請求債務不履行損害賠償事件，經
    原法院94年度訴字第413 號、本院95年度上字第1055號、最
    高法院96年度台上字第2869號判決確定，應由相對人負擔各
    審級之訴訟費用，經本院調取各該判決書查核無訛。抗告人
    向原法院聲請確定訴訟費用額，主張其支出第二、三審律師
    酬金各為新台幣（下同）35,000元，應由相對人負擔云云。
    惟查，依抗告人提出之收據（本院卷第7 頁），抗告人於上
    開訴訟事件第二審係自行委任律師為訴訟代理人，非由法院
    依民事訴訟法第44條之4 第1 項規定為抗告人選任律師為訴
    訟代理人，抗告人支出此部分酬金，非屬訴訟費用之一部，
    其依民事訴訟法第91條第1 項規定，聲請原法院以裁定確定
    由相對人負擔該部分酬金，於法不合，不應准許。又抗告人
    雖於上開訴訟事件第三審委任律師為訴訟代理人而支出酬金
    ，但抗告人尚未依「法院選任律師及第三審律師酬金核定支
    給標準」第3 條規定，聲請最高法院裁定其數額，最高法院
    亦尚未依該規定，職權裁定其數額，則抗告人依民事訴訟法
    第91條第1 項規定，聲請原法院以裁定確定由相對人負擔該
    部分酬金，亦有未合，不應准許。惟抗告人得於聲請最高法
    院裁定第三審律師酬金數額後，再向原法院聲請以裁定確定
    該部分訴訟費用額，附此敘明。
三、綜上，抗告人之聲請為無理由，原法院駁回其聲請，並無違
    誤。抗告人指摘原裁定不當，求予廢棄，為無理由，應予駁
    回。
四、據上論結，本件抗告為無理由，裁定如主文。
中    華    民    國    97    年    12    月    19   日
                    民事第四庭
                        審判長法  官  張劍男
                              法  官  彭昭芬
                              法  官  翁昭蓉
正本係照原本作成。
本裁定除以適用法規顯有錯誤為理由，並經本院許可外，不得再
抗告。如提起再抗告，應於收受後10日內委任律師為代理人向本
院提出再抗告狀。並繳納再抗告費新台幣１千元。
中    華    民    國    97    年    12    月    22    日
                              書記官  張淑芬


司法院資訊處製作；財團法人民間司法改革基金會備份。
